【裁判字號】    97,消債更,251
【裁判日期】    970822
【裁判案由】    更生事件
【裁判全文】
臺灣屏東地方法院民事裁定           97年度消債更字第251號
聲  請  人
即債 務 人  甲○○
                    國民
上列當事人聲請消費者債務清理事件，本院裁定如下：
    主  文
債務人甲○○自中華民國九十七年八月二十二日十二時起開始更
生程序。
命司法事務官進行本件更生程序。
    理  由
一、按債務人不能清償債務或有不能清償之虞；且無擔保或無優
    先權之債務總額未逾新臺幣一千二百萬元者，於法院裁定開
    始清算程序或宣告破產前，得向法院聲請更生；又法院開始
    更生程序之裁定，應載明其年、月、日、時，並即時發生效
    力，消費者債務清理條例第3 條、第42條第1 項、第45條第
    1 項分別定有明文。次按法院裁定開始更生或清算程序後，
    得命司法事務官進行更生或清算程序，必要時得選任律師、
    會計師或其他適當之自然人或法人一人為監督人或管理人，
    同條例第16條第1 項亦有明文。
二、本件債務人聲請意旨略以：其就新臺幣（下同）1,162,046
    元債務有不能清償之情事，曾於95年間以書面向最大債權金
    融機構國泰世華銀行請求依「中華民國銀行公會會員辦理消
    費金融案件無擔保債務協商機制」共同協商債務清償方案，
    嗣協商成立，約定自95年7 月起，分120 期攤還，利息按年
    利率百分之7 計算，每月應繳金額為13,492元，惟因債務人
    當時正處在失業狀態，復須負擔母親陳寶密因罹患肝癌而接
    受開刀與化學治療所需費用，履行協商顯有重大困難，而此
    並非債務人主觀上惡意不履行協商，實係客觀上確有不可歸
    責於債務人之事由。又其無擔保或無優先權之債務總額未逾
    1,200 萬元，復未經法院裁定開始清算程序或宣告破產，爰
    向本院聲請更生等語。
三、經查債務人所主張之上開事實，業據其提出與所述相符之債
    權人清冊、協商成立協議書影本、載明債務人95、96年度全
    年所得各為18,680元、328 元之財政部高雄市國稅局95、96
    年度綜合所得稅各類所得資料清單、戶籍謄本、亞東紀念醫
    院於95年7 月21日所出具載明陳寶密因罹患肝癌而接受右肝
    切除手術及門診治療之農民健康保險殘廢斷書影本、財團法
    人金融合徵信中心當事人查詢個人資料（信用報告）回覆書
    等件為證，應堪信實。是以，債務人既因失業致95、96年度
    全年所得各僅為18,680元、328 元，顯無能力繳納協商約定
    之金額，尚難認有可歸責之事由，而其名下復無土地、房屋
    或其他有變現價值之動產可資為清償之憑藉，又查無債務人
    有消費者債務清理條例第6 條第3 項、第8 條或第46條各款
    所定駁回更生聲請之事由存在，則債務人聲請更生，應屬有
    據，爰裁定如主文第一項所示，並命司法事務官進行本件更
    生程序。
中    華    民    國    97    年    8     月    22    日
                        民事庭法官  孫  國  禎
正本係照原本作成。
本裁定不得抗告。
本裁定公告日期為民國97年8月22日中午12時。
                        法院書記官  徐  建  功
中    華    民    國    97    年    8     月    22    日


司法院資訊處製作；財團法人民間司法改革基金會備份。
